臺灣臺北地方法院刑事判決　　　　　 95年度交簡上字第133號
上　訴　人
即　被　告　甲○○
　　　　　　　　　　　樓之1
上列被告因公共危險案件，不服本院95年度北交簡字第2596號，
中華民國95年10月20日第一審刑事簡易判決（聲請簡易判決處刑
案號：95年度偵字第17964號），提起上訴，本院管轄第二審之
　　　合議庭判決如下：
    主  文
上訴駁回。
    事  實
一、甲○○於民國95年8月4日晚上7時許，與友人在臺北市信義
    區信義富邦共同飲用啤酒，飲至當晚11時30分許，已達不能
    安全駕駛動力交通工具之程度，乃央請友人駕車載其返回位
    於臺北市中正區○○○路辦公室。但其於離開辦公室後，於
    翌日凌晨零時40分許，卻仍駕駛車牌號碼EE-9120號自用小
    客車返回其位於臺北縣永和市之住處。於行經延平南路與衡
    陽路口時，因轉彎幅度過大，而遭正在該路口執行擴大酒測
    勤務之員警翁偉傑攔停，並命其停車接受檢查。員警查證身
    分時發覺其身上傳出酒氣，確認其有酒後駕車之情事，於同
    日凌晨零時44分許，當場進行酒精濃度測試，經測得其呼氣
    之酒精濃度為0.60MG/L，始悉上情。
二、案經臺北市政府警察局中正第一分局報告臺灣臺北地方法院
    檢察署檢察官偵查後聲請簡易判決處刑。
    理  由
一、訊據被告甲○○固坦承於上揭時、地飲用酒類後，駕駛上開
    自用小客車行經延平南路、衡陽路口，遭警攔檢查獲，以及
    經警當場施測結果其酒後呼氣之酒精濃度0.6MG/L等情不諱
    。惟矢口否認有何公共危險之犯行，並辯稱: 當天雖有飲酒
    ，但意識仍清楚。且當天開車一出來就被攔停，而攔檢的地
    方非屬道路。此外，從辦公室到住處車程只有10分鐘，在那
    樣的情況下是安全的云云。惟查:
  (一)被告甲○○於上揭時、地飲用酒類後，駕駛上開自用小客車
    行經延平南路、衡陽路口，因轉彎幅度過大，遭警攔檢而查
    獲，以及經警當場施測結果其酒後呼氣之酒精濃度0.6MG/L
    等情，業據證人翁偉傑於本院審理時結證在案（參本院96年
    1月18日審判筆錄），並有證人翁偉傑職務上所製作之刑法
    第185條之3案件測試觀察紀錄表、酒測單各一份在卷可稽（
    參偵卷第7、10頁）。
  (二)依據醫學文獻，認吐氣所含酒精濃度達每公升0.25毫克者，
    有輕度協調功能降低之現象；每公升達0.5毫克者，有反應
    較慢、感覺減低、影響駕駛之現象；每公升達0.75毫克者，
    有思考改變、個性行為改變之現象；每公升達1毫克者，有
    步態不穩、噁心想吐、精神混惑不清晰之現象，此亦有行政
    院國軍退除役官兵輔導委員會臺北榮民總醫院88年8月5日（
    88）北總內字第26868號著有函釋可參。準此，駕駛人之生
    理狀況常受酒精相當程度之影響，注意力及反應能力降低，
    其駕駛能力受影響，不足以應付駕駛交通工具之各種狀況，
    其駕駛行為將對其他用路人造成一般之危險性，於此而認為
    當呼氣酒精濃度達每公升0.55毫克時，已不能安全駕駛，應
    屬合乎科學證據，當為可採。本件被告酒後吐氣之酒精濃度
    已達每公升0.60毫克，其駕車時復有轉彎過大之情形，顯示
    其有駕駛操控力欠佳之狀況，足見其飲酒後已達不能安全駕
    駛之程度。
  (三)被告雖另執上詞置辯，但查:
  (1)被告所行駛之道路雖非屬柏油鋪面，而是小方隔合組的地磚
    ，此有被告提出之現場照片在卷可參（參本院卷）。但查，
    上開照片顯示，該道路仍有車輛行駛，顯見該道路並非屬專
    供行人使用之人行道。復按道路係指公路、街道、巷衖、廣
    場、騎樓、走廊或其他供公眾通行的地方，道路交通管理處
    罰條例第3條第1款亦有明定。因此，被告當天所行駛之處所
    係屬道路無疑。又查，縱該處係屬人行道而非車道，但不論
    被告酒後駕車所行駛之道路為車道或人行道，均會對其他用
    路人產生危險。因此，被告辯稱: 其被攔停處是人行道，不
    會有公共危險云云，即無可採。
  (2)被告住處縱距離其遭警攔停地點僅有10分鐘之車程。但在此
    一10分鐘車程中，其將經過多處道路或交岔路口，而道路上
    隨時會有其他用路人。其酒後駕車自會對各該用路人之安全
    產生危險，此一危險性並不因被告駕車行駛之距離較短而排
    除危險性，是被告以距離不遠為由，認其自己可以安全駕駛
    ，亦屬無據。
  (四)綜合上述，本件被告酒後已達不能安全駕駛車輛而仍駕駛之
    公共危險犯行，事證明確，洵堪認定，應依法論科。
二、核被告甲○○所為，係犯刑法第185條之3之之服用酒類不能
    安全駕駛動力交通工具而駕駛罪。原審認被告罪證明確，因
    而援引刑事訴訟法第449條第1項前段（漏列第3項）、第454
    條第2項，刑法第185條之3、第42條第3項前段、刑法第1條
    之1規定，量處被告罰金新臺幣4萬5000元，並諭知易服勞役
    之折算標準，經核認事用法均無違誤，量刑亦稱妥適。本件
    被告上訴意旨否認其酒後已達不能安全駕駛，以及量刑過重
    ，均無理由，應予駁回。另被告以其並無前科，請求給予緩
    刑之宣告云云。經查，被告固無前科，此有臺灣高等法院被
    告前案紀錄表在卷可稽。但本院審酌酒後駕車所造成之危險
    不僅關乎被告個人，更關乎其他用路人之生命、身體之安危
    。況酒後不駕車之觀念，復經政府一再透過平面、電子等各
    種媒體作政令之宣導，被告當無不知之理。且查，被告遭警
    查獲之處所，各種交通工具復極為便利，並無不能使用其他
    交通工具返家之情形。況依被告所供，其自信義區返回辦公
    室，係請友人開車載送，則其當時既有友人可以幫忙，理應
    央請友人直接將其送回就在附近的家中，但被告竟捨此不為
    ，無視酒後駕車之危險，反而特意返回辦公室取車，再自行
    駕車返家，益見其默示其他用路人之生命、身體之安全，認
    被告應從此一偵、審及科刑中獲得應有之警惕，是不宜為緩
    刑之宣告。附此敘明。
據上論斷，應依刑事訴訟法第455條之1第1項、第3項、第368 條
，判決如主文。
本案經檢察官陳焜昇到庭執行職務。
中　　華　　民　　國　　96　　年　　1 　　月　　31　　日
　　　　　　　　　刑事第四庭審判長法　官  劉慧芬
　　　　　　　　　　　　　  　　  法　官  郭惠玲
　　　　　　　　　　　　　　　　  法　官  李桂英
不得上訴。
                                  書記官  黃鈴容
中　　華　　民　　國　　96　　年　　1 　　月　　31　　日
附錄本案論罪科刑法條全文：
刑法第185條之3：
（重大違背義務致交通危險罪）
服用毒品、麻醉藥品、酒類或其他相類之物，不能安全駕駛動力
交通工具而駕駛者，處1年以下有期徒刑、拘役或3萬元以下罰金
。
